【裁判字號】    92,聲判,50
【裁判日期】    920819
【裁判案由】    聲請交付審判
【裁判全文】
臺灣臺北地方法院刑事裁定                          九十二年度聲判字第五０號
    聲 請 人  乙○○
    即告訴人
    代 理 人  孫冬生  律師
    被    告  甲○○
右列聲請人因告訴被告詐欺案件，不服台灣高等法院檢察署檢察長駁回再議之處分（
九十二年度上聲議字第六七四號），聲請交付審判，本院裁定如左：
      主  文
聲請駁回。
      理  由
一、按告訴人不服上級法院檢察署檢察長或檢察總長認再議為無理由而駁回之處分者
    ，得於接受處分書後十日內委任律師提出理由狀，向該管第一審法院聲請交付審
    判。法院認為交付審判之聲請不合法或無理由者，應駁回之。刑事訴訟法第二百
    五十八條之一、第二百五十八條之三第二項前段，分別定有明文。
二、本件聲請人以被告甲○○涉犯詐欺罪，向台灣台北地方法院檢察署提出告訴，經
    該署檢察官偵查後以九十年度偵字第一五四九一號為不起訴處分，聲請人不服，
    聲請再議亦經台灣高等法院檢察署以九十二年度上聲議字第六七四號以再議無理
    由而駁回再議。
三、聲請交付審判意旨略以：
    （一）被告甲○○雖辯稱曾在八十一年間遺失
          也未能提出遺失之確實證據，所辯不可採信。
    （二）雖然新民郵局帳戶之申請書簽名筆跡與被告之簽名筆跡有異，然郵局之申
          請書不一定要本人填寫，無法遽認非被告本人開戶。
    （三）被告在發現非其本人在郵局申請開戶時，自應向新民郵局提出意見並追究
          責任，被告何以不為？且在告訴人匯入款項後，旋即收到請柬，顯見被告
          與該帳戶關係密切，被告均不追查，其中必有隱情。
四、經查，犯罪事實應依證據認定之，無證據不得推定其犯罪事實，刑事訴訟法第一
    百五十四條定有明文；所謂認定犯罪事實之證據，係指足以認定被告確有犯罪行
    為之積極證據而言，該項證據自須適合於被告犯罪事實之認定，始得採為斷罪資
    料，是否可信更須參酌各方面之情形，尤不能以推測理想之詞資為判斷（最高法
    院二十九年上字第三一０五號、二十年上字第九五八號判例意旨參照）。卷查，
    本件乃因石成乙（業經台灣台北地方法院檢察署以八十八年度偵字第二四一四六
    號不起訴處分）於民國八十六年十月七日向聲請人佯稱香港上海國際實業投資集
    團（下稱上海集團）有摸彩活動，並提供前開集團資料予聲請人，經聲請人將款
    項匯入被告之基隆新民郵局郵政存簿儲金局號００一一０五、第000000－
    0帳號，惟未獲獎，遂認被告甲○○涉有詐欺罪嫌云云。惟質諸被告，並無在基
    隆郵局開戶，基隆新民郵局郵政存簿儲金局號００一一０五、第000000－
    0帳號並非其所申請使用，其
    站遺失等情，業據被告辯敘綦詳。而被告
    金峰鄉（原處分書誤載為金鋒鄉）戶政事務所補領國民
    國民
    生）與被告之實際出生年別（四十七年二月二十五日），亦屬不同，郵局開戶申
    請書之簽名筆跡、手勢，亦與被告之簽名筆跡明顯有異，有基隆郵局八十九年六
    月十五日營00000000─０二八號函及被告於九十一年七月九日當庭簽名
    筆錄存卷可參各節，業據原檢察官查明無訛，是本件被告確係遺失
    人所冒用資為犯罪，殊不能僅因聲請人匯款入被告被他人虛設之帳戶，遽爾推論
    其有詐欺罪嫌，告訴人聲請交付審判意旨仍指稱，有匯款予被告之電匯款執據為
    證，暨聲請人將款項匯給被告時即收到請柬，顯屬詐欺集團成員云云，因被告係
    被他人冒名行騙，且聲請人指訴之行為與被告無涉，均已明瞭，聲請人之指訴難
    認有理由。
五、綜上各節，本院認台灣高等法院檢察署九十二年度上聲議字第六七四號處分書，
    對於聲請人再議之聲請，詳敘理由逐一指駁，認事用法經核並無不當。聲請人仍
    執陳詞指摘駁回再議聲請之處分不當，聲請交付審判，顯無理由，應予駁回。
據上論斷，應依刑事訴訟法第二百五十八條之三第二項前段，裁定如主文。
中      華      民      國    九十二    年      八      月    十九      日
                              臺灣臺北地方法院刑事第六庭
                                  審判長法官  李  英  勇
                                        法官  郭  惠  玲
                                        法官  趙  子  榮
右正本證明與原本無異。
不得抗告。
中      華      民      國    九十二    年      三      月      六      日
                                      書記官  林  明  龍


司法院資訊處製作；財團法人民間司法改革基金會備份。
